

### **Tentang Saya**

Nama saya Hendi Saputra, usia saya 27 tahun, dan saya tinggal di Tangerang Selatan. Saat ini, saya tertarik pada pemrograman web dan telah mempelajarinya selama 1 tahun terakhir.



+62 896 5114 7717



hendisaputra2205@gmail.com



Jl.Musholah RT.002/003 Kel.Pondok Karya, Kec.Pondok Aren, Tangerang Selatan, Banten

#### BAHASA

- Bahasa Indonesia
- Bahasa Inggris (Basic)

#### KEAHLIAN

- HTML, CSS, JS
- React (Junior)
- Microsoft Office
- Java (Junior)
- PHP

#### KETERAMPILAN NON-TEKNIS

- Manajemen Waktu
- Kreativitas
- Pemecahan Masalah
- Fleksibilitas dan Kemampuan Beradaptasi

# HENDI SAPUTRA

#### PENGALAMAN

## PT. ADITYA MANDALA SAKTI CIPUTAT, TANGERANG SELATAN

Satuan Pengamanan (September 2017 - Januari 2022)

Saya bertugas membantu langkah-langkah keamanan untuk klien internal dan eksternal, mendokumentasikan setiap tamu dan pemasok yang memasuki area perusahaan, serta menjaga ketertiban dalam proses dan aktivitas perusahaan klien. Tanggung jawab saya mencakup pengaturan, penjagaan, pengawalan, dan patroli.

#### YAYASAN MAHKOTA WISATA, SMP MITRA BINTARO ISLAMIC SCHOOL

Guru (Oktober 2023 - Sekarang)

Saya adalah seorang Guru Teknologi Informasi dan Komunikasi (TIK) paruh waktu di sekolah menengah pertama, di mana saya mengajarkan mata pelajaran terkait teknologi informasi dan komunikasi. Saya juga terbiasa dengan komunikasi yang efektif selama proses pembelajaran.

#### YAYASAN MAHKOTA WISATA, SMP MITRA BINTARO ISLAMIC SCHOOL

Magang (Maret 2024 - Juni 2024)

Saya melakukan magang sebagai pengembang website resmi sekolah, bertanggung jawab dalam pembuatan dan pengelolaan website untuk meningkatkan aksesibilitas informasi dan layanan sekolah.

#### PENDIDIKAN

#### **SMKN 2 Tangerang Selatan**

Multimedia 2012-2015

#### **Universitas Pamulang**

Fakultas Ilmu Komputer, Program Studi Teknik Informatika.

2021 - Sekarang (Semester 7)

#### KEMAMPUAN

Frontend Web Development

Backend Web Development